---
title: "lab_1"
author: "Мелихова И.С."
date: "14 02 2020"
output: html_document
---
## Аналитический пакет R

### Упражнение 1

### Парсинг HTML

Задача:

 С помощью пакета rvest или парсинга XML с помощью xpath запросов соберите данные с сайта согласно своему варианту. В итоговой таблице должно быть не менее 50 записей и не менее 8 признаков, из которых как минимум два количественных. Снабдите файл справочником в формате Markdown.

Данные:

Яндекс.Маркет, планшеты (Москва)

Признаки:

-Title: название планшета

-Rank: рейтинг планшета в списке самых покупаемых планшетов в Москве 

-Price: цена планшета

-Description: описание планшета

Загрузка библиотек и текста html-страницы.

```{r}
library('RCurl') 
fileURL <- "https://market.yandex.ru/catalog--planshety/54545/list?hid=6427100&suggest_text=%D0%9F%D0%BB%D0%B0%D0%BD%D1%88%D0%B5%D1%82%D1%8B&rs=eJwzYgpgBAABcwCG&suggest_history=1&local-offers-first=0&onstock=1&how=quality"
html <- getURL(fileURL)
# разбираем как html
library('XML')  
doc <- htmlParse(html)
rootNode <- xmlRoot(doc)
```

Выбирем наименования моделей и просмотрим первые три из них.

```{r}
m <- xpathSApply(rootNode, '//h3[@class="n-snippet-card2__title"]/a',xmlValue)
m[1:3]
```

Выбирем цены моделей и просмотрим первые три из них.

```{r}
p <- xpathSApply(rootNode, '//div[@class="price"]', xmlValue)
p <- as.numeric(gsub('[^0-9\\.]', '', p))
# просмотр первых трёх элементов вектора
p[1:3]
```

Выбирем рейтинги моделей и просмотрим первые три из них.

```{r}
r <- xpathSApply(rootNode, '//div[@class="rating__value"]', xmlValue)
r[1:3]
```

Выбирем описания моделей и просмотрим первые три из них.

```{r}
d <- xpathSApply(rootNode, '//li[@class="n-snippet-card2__desc-item"]', xmlValue)
d[1:3]
```

Объединяем во фрейм.

```{r}
DF1 <- data.frame( Model = m, Price = p, Rank = r,Description = d,  stringsAsFactors = FALSE)
```

Загрузка библиотек и текста html-страницы.

```{r}
library('RCurl') 
fileURL <- "https://market.yandex.ru/catalog--planshety/54545/list?hid=6427100&suggest_text=%D0%9F%D0%BB%D0%B0%D0%BD%D1%88%D0%B5%D1%82%D1%8B&rs=eJwzYgpgBAABcwCG&suggest_history=1&local-offers-first=0&onstock=1&how=quality&page=2"
html <- getURL(fileURL)
# разбираем как html
library('XML')  
doc <- htmlParse(html)
rootNode <- xmlRoot(doc)
```

Выбирем наименования моделей и просмотрим первые три из них.

```{r}
m2 <- xpathSApply(rootNode, '//h3[@class="n-snippet-card2__title"]/a',xmlValue)
m2[1:3]
```

Выбирем цены моделей и просмотрим первые три из них.

```{r}
p2 <- xpathSApply(rootNode, '//div[@class="price"]', xmlValue)
p2 <- as.numeric(gsub('[^0-9\\.]', '', p2))
# просмотр первых трёх элементов вектора
p2[1:3]
```

Выбирем рейтинги моделей и просмотрим первые три из них.

```{r}
r2 <- xpathSApply(rootNode, '//div[@class="rating__value"]', xmlValue)
r2[1:3]
```

Выбирем описания моделей и просмотрим первые три из них.

```{r}
d2 <- xpathSApply(rootNode, '//li[@class="n-snippet-card2__desc-item"]', xmlValue)
d2[1:3]
```

Объединяем во фрейм и сохраняем csv-файл.

```{r}
DF2 <- data.frame( Model = m2, Price = p2, Rank = r2, Description = d2, stringsAsFactors = FALSE)
DF.price <- rbind(DF1, DF2)
write.csv(DF.price, file = './DF_price.csv', row.names = F)
```
