---
title: "lab_1"
author: "Мелихова И.С."
date: "14 02 2020"
output: html_document
---
## Аналитический пакет R

### Упражнение 1

### Парсинг HTML

Задача:

 С помощью пакета rvest или парсинга XML с помощью xpath запросов соберите данные с сайта согласно своему варианту. В итоговой таблице должно быть не менее 50 записей и не менее 8 признаков, из которых как минимум два количественных. Снабдите файл справочником в формате Markdown.

Данные:

Яндекс.Маркет, планшеты (Москва)

Признаки:

-Model: название планшета

-Firm: фирма планшета

-Price: цена планшета

-Rank: рейтинг планшета в списке самых покупаемых планшетов в Москве 

-Weight: вес планшета

-Size: размер планшета

-Internet: интернет на планшете

-Screen: размер экрана, дюймы



Загрузка библиотек и текста html-страницы.

```{r}
library('RCurl') 
fileURL <- "https://market.yandex.ru/catalog--planshety/54545/list?hid=6427100&suggest_text=%D0%9F%D0%BB%D0%B0%D0%BD%D1%88%D0%B5%D1%82%D1%8B&rs=eJwzYgpgBAABcwCG&suggest_history=1&local-offers-first=0&onstock=1&how=quality"
html <- getURL(fileURL)
# разбираем как html
library('XML')  
doc <- htmlParse(html)
rootNode <- xmlRoot(doc)
```

Выбирем наименования моделей и просмотрим первые три из них.

```{r}
m <- xpathSApply(rootNode, '//h3[@class="n-snippet-card2__title"]/a',xmlValue)
m[1:3]
```

Выбирем фирмы моделей и просмотрим первые три из них.

```{r}
f <- m
f <- gsub('(.*)[В‚](.*)$','\\2',f)
f
```

Выбирем цены моделей и просмотрим первые три из них.

```{r}
p <- xpathSApply(rootNode, '//div[@class="price"]', xmlValue)
p <- as.numeric(gsub('[^0-9\\.]', '', p))
# просмотр первых трёх элементов вектора
p[1:3]
```

Выбирем рейтинги моделей и просмотрим первые три из них.

```{r}
r <- xpathSApply(rootNode, '//div[@class="rating__value"]', xmlValue)
r[1:3]
```

Выбирем веса моделей и просмотрим первые три из них.

```{r}
d <- xpathSApply(rootNode, '//ul[@class="n-snippet-card2__desc n-snippet-card2__desc_type_list"]', xmlValue)
d[1:3]

w <- d
w <- gsub('(.*)[,](.*)$','\\2',w)
w[1:3]

k <- d
k <- gsub('(.*)[,](.*)$','\\1',k)
```

Выбирем размеры моделей и просмотрим первые три из них.

```{r}
s <- k
s <- gsub('(.*)[,](.*)$','\\2',s)
s[1:3]

k <- gsub('(.*)[,](.*)$','\\1',k)
```

Выбирем возможности использования интернета моделей и просмотрим первые три из них.

```{r}
i <- k
i <- gsub('(.*)[,](.*)$','\\2',i)
i[1:3]

k <- gsub('(.*)[,](.*)$','\\1',k)
```

Выбирем размеры экрана моделей и просмотрим первые три из них.

```{r}
o <- k
o <- gsub('(.*)["].*$','\\1',k)
o[1:3]
```

Объединяем во фрейм.

```{r}
DF1 <- data.frame( Model = m, Firm = f, Price = p, Rank = r,  Weight = w, Size = s, Internet = i, Screen = o, stringsAsFactors = FALSE)
```



Загрузка библиотек и текста html-страницы.

```{r}
library('RCurl') 
fileURL <- "https://market.yandex.ru/catalog--planshety/54545/list?hid=6427100&suggest_text=%D0%9F%D0%BB%D0%B0%D0%BD%D1%88%D0%B5%D1%82%D1%8B&rs=eJwzYgpgBAABcwCG&suggest_history=1&local-offers-first=0&onstock=1&how=quality&page=2"
html <- getURL(fileURL)
# разбираем как html
library('XML')  
doc <- htmlParse(html)
rootNode <- xmlRoot(doc)
```


Выбирем наименования моделей и просмотрим первые три из них.

```{r}
m1 <- xpathSApply(rootNode, '//h3[@class="n-snippet-card2__title"]/a',xmlValue)
m1[1:3]
```

Выбирем фирмы моделей и просмотрим первые три из них.

```{r}
f1 <- m1
f1 <- gsub('(.*)[В‚](.*)$','\\2',f1)
f1
```

Выбирем цены моделей и просмотрим первые три из них.

```{r}
p1 <- xpathSApply(rootNode, '//div[@class="price"]', xmlValue)
p1 <- as.numeric(gsub('[^0-9\\.]', '', p1))
# просмотр первых трёх элементов вектора
p1[1:3]
```

Выбирем рейтинги моделей и просмотрим первые три из них.

```{r}
r1 <- xpathSApply(rootNode, '//div[@class="rating__value"]', xmlValue)
r1[1:3]
```

Выбирем веса моделей и просмотрим первые три из них.

```{r}
d1 <- xpathSApply(rootNode, '//ul[@class="n-snippet-card2__desc n-snippet-card2__desc_type_list"]', xmlValue)
d1[1:3]

w1 <- d1
w1 <- gsub('(.*)[,](.*)$','\\2',w1)
w1[1:3]

k1 <- d1
k1 <- gsub('(.*)[,](.*)$','\\1',k1)
```

Выбирем размеры моделей и просмотрим первые три из них.

```{r}
s1 <- k1
s1 <- gsub('(.*)[,](.*)$','\\2',s1)
s1[1:3]

k1 <- gsub('(.*)[,](.*)$','\\1',k1)
```

Выбирем возможности использования интернета моделей и просмотрим первые три из них.

```{r}
i1 <- k1
i1 <- gsub('(.*)[,](.*)$','\\2',i1)
i1[1:3]

k1 <- gsub('(.*)[,](.*)$','\\1',k1)
```

Выбирем размеры экрана моделей и просмотрим первые три из них.

```{r}
o1 <- k1
o1 <- gsub('(.*)["].*$','\\1',k1)
o1[1:3]
```


Объединяем во фрейм.Создаём csv-файл.

```{r}

DF2 <- data.frame( Model = m1, Firm = f1, Price = p1, Rank = r1, Weight = w1, Size = s1, Internet = i1, Screen = o1, stringsAsFactors = FALSE)


DF.price <- rbind(DF1, DF2)
write.csv(DF.price, file = './DF_price.csv', row.names = F)

```
